# 陈老师，咨询下改制中固定资产核算的问题

提问人：151330243 时间：2020-07-30 20:33:08
陈老师您好：
现有一宾馆由全民所有制改成有限责任公司，改制中对资产清查发现房屋建筑物 1997 年按照评估报告的重置成本而非评估结果进行入账，账面原值虚增 1000 万，但因为历史久远，原因不得知，另从 1997 年-2020年间，房屋维修改造增加原值后按照房屋建筑物原使用年限进行折旧，而不是按照剩余使用年限计提折旧。
此次资产清查引入资产评估机构对资产重新进行评估，陈老师，我们可否依据评估结果再决定要不要追溯调整呢，因为按照 2020 年房屋建筑物的价值，评估后肯定是要大幅增值的。可否综合考虑后进行价值的调整，不再追溯调整之前年度的会计差错，只是在报告里披露该事项。按照评估价值调整固定资产价值。
另外，该房屋及土地产权一直归上级单位所有，只是从 1994 年起非经营性资产转经营性资产起，上级单位给其对外经营使用。房屋价值在宾馆账面核算并计提折旧，土地一直因产权所属问题未入账。此次改制，宾馆能否将房屋和土地产权过渡到宾馆名下呢？
非常感谢陈老师。

回答人：chenyiwei
理论上虽然此处要根据评估结果重新调整账务（包括还可能重新建账），但对于此前的会计差错仍需按照当时适用的会计制度或准则进行更正处理。不切实可行的除外（个人理解本案例中的原值账务调整和折旧计提错误还是相对容易更正的，不应存在不切实可行的问题）。
土地过户可能涉及法律问题，建议咨询律师和当地土地管理部门。如果涉及税费的，应与母公司协商税费的承担问题。